【裁判字號】    92,上易,2129
【裁判日期】    921210
【裁判案由】    毒品危害防制條例
【裁判全文】
台灣高等法院台中分院刑事判決                  九十二年度上易字第二一二九號
    上  訴  人  臺灣苗栗地方法院檢察署檢察官
    被      告  乙○○
右上訴人因被告違反毒品危害防制條例案件，不服臺灣苗栗地方法院九十二年度易字
第三００號中華民國九十二年九月十二日第一審判決（起訴案號：臺灣苗栗地方法院
檢察署九十二年度毒偵字第四七三號，移
九、八六七號），提起上訴，本院判決如左：
      主  文
原判決撤銷。
乙○○連續施用第貳級毒品，累犯，處有期徒刑拾月。
      事  實
一、乙○○曾因違反藥事法、贓物罪及二次違反森林法，經法院分別判處有期徒刑十
    月、四月、十月、一年，嗣經臺灣高等法院於民國八十四年九月二十日裁定應執
    行刑為有期徒刑二年八月確定，甫於八十六年十月十三日因縮刑期滿執行完畢。
    嗣又因施用毒品案件，經依原審法院以八十七年度毒聲字第五四六號及八十九年
    度毒聲字第五八六號先後二次裁定送觀察、勒戒後，均認無繼續施用毒品之傾向
    ，由臺灣苗栗地方法院檢察署檢察官分別於八十七年十一月二十三日以八十七年
    度偵字第四五六八號、第四八九六號及八十九年五月二日以八十九年度毒偵緝字
    第一七一號、第一七五號為不起訴處分。復因施用第二級毒品安非他命案件，經
    送強制戒治（嗣經停止戒治並交付保護管束，於九十二年五月九日戒治期滿），
    刑事處罰部分，經臺灣苗栗地方法院檢察署檢察官於九十一年二月二十七日以九
    十一年度毒偵字第一一九號起訴書提起公訴，於九十一年五月二十二日經原審法
    院以九十一年度苗簡字第四七四號判處有期徒刑六月確定。詎乙○○仍不知悔改
    ，再基於施用第二級毒品安非他命之概括犯意，分別於九十二年五月二日某時許
    （起訴書誤載為九十一年五月五日採尿時起回溯九十六小時內某時，嗣經檢察官
    當庭更正）及九十二年八月二十六日，分別在不詳地點及苗栗市○○里路旁小客
    車內，施用第二級毒品安非他命各一次。嗣乙○○分別於九十二年五月五日至臺
    灣苗栗地方法院檢察署向觀護人報到及九十二年八月二十六日因案遭通緝到案時
    ，經觀護人及警方採集其尿液送驗結果，均呈安非他命及甲基安非他命陽性反應
    ，始查悉上情。
二、案經臺灣苗栗地方法院檢察署檢察官自動檢舉偵查起訴及移送併辦。
      理  由
一、右揭事實，業據被告乙○○於本院審理中坦承不諱，且被告於九十二年五月五日
    至臺灣苗栗地方法院檢察署向觀護人報到及於九十二年八月二十六日因他案被通
    緝到案時，分別經採集其尿液送驗結果，呈安非他命及甲基安非他命陽性反應等
    情，有苗栗縣衛生局煙毒尿液檢驗成績書一份及中山醫學大學附設醫院藥物濫用
    檢測中心出具之尿液檢驗報告二份附卷可稽，是被告確有施用第二級毒品安非他
    命甚明。被告前因施用毒品案件，經依原審法院以八十七年度毒聲字第五四六號
    及八十九年度毒聲字第五八六號先後二次裁定送觀察、勒戒後，均認無繼續施用
    毒品之傾向，由臺灣苗栗地方法院檢察署檢察官分別於八十七年十一月二十三日
    以八十七年度偵字第四五六八號、第四八九六號及八十九年五月二日以八十九年
    度毒偵緝字第一七一號、第一七五號為不起訴處分。復因施用第二級毒品安非他
    命案件，經送強制戒治，刑事處罰部分，經臺灣苗栗地方法院檢察署檢察官提起
    公訴，於九十一年五月二十二日經原審法院以九十一年度苗簡字第四七四號判處
    有期徒刑六月確定等情，亦有臺灣苗栗地方法院檢察署八十九年度毒偵緝字第一
    七一號、第一七五號不起訴處分書、臺灣苗栗地方法院檢察署檢察官九十一年度
    毒偵字第一一九號起訴書、本院九十一年度苗簡字第四七四號判事簡易判決影本
    、台灣高等法院被告全國前案紀錄表、台灣苗栗地方法院檢察署刑案資料查註表
    各一紙附卷可稽，是被告上揭自白確與事實相符。從而，本件事證明確，被告施
    用毒品犯行，應堪認定，應予依法論科。
二、按安非他命屬於八十七年五月二十日公布之毒品危害防制條例第二條第一項第二
    款規定之第二級毒品。核被告所為，係犯毒品危害防制條例第十條第二項之施用
    第二級毒品罪。被告施用毒品前之持有毒品行為，本應以持有論，惟持有後進而
    施用，其持有之低度行為應被施用之高度行為所吸收，故不再論以持有第二級毒
    品罪。其先後兩次施用安非他命之犯行，時間緊接，犯罪構成要件相同，顯係基
    於概括犯意為之，為連續犯，應論以一罪。檢察官移送併辦部分（即九十二年八
    月二十六日施用毒品犯行）與已起訴部分之犯行，係屬連續犯裁判上一罪，自為
    起訴效力所及，本院自得併予審理，併予敘明。又被告曾因違反藥事法、贓物罪
    及二次違反森林法，經法院分別判處有期徒刑十月、四月、十月、一年，嗣經臺
    灣高等法院於八十四年九月二十日裁定應執行刑為有期徒刑二年八月確定，甫於
    八十六年十月十三日因縮刑期滿執行完畢，有台灣高等法院被告全國前案紀錄表
    及台灣苗栗地方法院檢察署刑案資料查註表各一紙在卷可憑，其於有期徒刑執行
    完畢後，五年內再犯本件有期徒刑以上之罪，為累犯，應依刑法第四十七條之規
    定加重其刑。
三、原審就起訴部分施用毒品犯行予以論罪科刑，固非無見，惟查原判決就移送併辦
    部分之犯行，既未及審理，檢察官上訴意旨執此指摘原判決不當，為有理由，自
    應由本院將原判決予以撤銷改判。被告有多次施用毒品紀錄，查施用毒品，除戕
    害自身之健康、生命外，並已衍生危害家庭之不良後果，且損及社會、國家之整
    體利益。被告因施用毒品案件，經觀察、勒戒，已無繼續施用之傾向，為檢察官
    不起訴處分在案，尚不能深切體悟，自愛自重，猶不顧施用毒品對其個人、家庭
    及社會、國家所造成之危害及負累，而再犯之，難認其罪責係屬輕微，自應受相
    當之刑罰制裁，始符社會正義。審酌被告之素行、犯罪之動機、情節、所生危害
    及其他犯罪情節並犯後之態度等一切情狀，量處如主文所示之刑。
四、據上論斷，應依刑事訴訟法第三百六十九條第一項前段、第三百六十四條、第二
    百九十九條第一項前段，毒品危害防制條例第十條第二項，刑法第十一條前段、
    第五十六條、第四十七條，判決如主文。
本案經檢察官甲○○到庭執行職務。
中      華      民      國     九十二     年     十二     月    十      日
                                   臺灣高等法院臺中分院刑事第四庭
                                         審判長法  官  洪  耀  宗
                                               法  官  蕭  錦  鍾
                                               法  官  劉  登  俊
右正本證明與原本無異。
不得上訴。
                                               書記官  鄧  智  惠
中      華      民      國    九十二     年     十二     月    十一     日
                                                                        Ｆ


司法院資訊處製作；財團法人民間司法改革基金會備份。
